# 融资租赁是否要使用新租赁准则

提问人：木易彐火の 风 时间：2021-06-10 21:56:42
融资租赁，到底是视同 长期应付，分期付款购买设备。
还是租赁准则。

回答人：chenyiwei
融资租赁业务也适用新租赁准则。但不同情况下的融资租赁的处理原则不同。
1 、售后回租构成的融资租赁业务，在新准则下是视同以租赁资产为抵押获得融资。不终止确认租赁资产（而不是确认使用权资产），就所获得的融资确认金融负债（如长期应付款）而不是租赁负债。
2 、直租构成的融资租赁业务，也要区分不同情况：
（ 1 ）实务中的某些直租业务，实质是以在建工程项目为抵押，通过租赁公司在一定限额内代付工程款、设备款等的形式，为承租人提供融资。租赁公司取得法律上资产的所有权，再将其租给承租人使用。这种情况下名为直租，实际上和售后回租构成的融资租赁本质上相同，也应确认金融负债而不是租赁负债。
（ 2 ）其他情况下的融资租赁，按照新准则规定确认使用权资产和租赁负债。